【裁判字號】    98,訴,496
【裁判日期】    980527
【裁判案由】    違反毒品危害防制條例
【裁判全文】
臺灣屏東地方法院刑事判決               98年度訴字第496號
公  訴  人  臺灣屏東地方法院檢察署檢察官
被      告  甲○○
                    （現在臺灣屏東監獄竹田分監執行中）
上列被告因違反毒品危害防制條例等案件，經檢察官提起公訴（
98年度毒偵字第200 號），被告於本院準備程序中，就被訴事實
為有罪之陳述，經本院告知簡式審判程序意旨，並聽取當事人之
意見後，本院合議庭裁定由受命法官獨任依簡式審判程序審理，
判決如下：
    主  文
甲○○施用第一級毒品，累犯，處有期徒刑拾壹月。又施用第二
級毒品，累犯，處有期徒刑玖月。應執行有期徒刑壹年陸月。
    事  實
一、甲○○前於民國92年間，因施用毒品案件，經法院裁定送觀
    察勒戒後，認無繼續施用毒品傾向，於92年10月13日執行完
    畢，並經臺灣屏東地方法院檢察署檢察官以92年度毒偵字第
    767 號為不起訴處分確定。又於93年間，因施用毒品案件，
    經臺灣高等法院高雄分院以94年度上訴字第82號判處有期徒
    刑8 月確定，並於95年2 月9 日執行完畢。詎其仍不知悔改
    ，明知海洛因、甲基安非他命業經公告列為毒品危害防制條
    例之第一級、第二級毒品，不得持有、施用，竟基於施用第
    一級毒品之犯意，於97年10月13日15時許，在屏東縣南州鄉
    ○○村○○路12號住處內，以將海洛因粉末摻水置入所有針
    筒後注射血管之方式，施用第一級毒品海洛因1 次。另基於
    施用第二級毒品之犯意，於97年10月12至13日間某時，在上
    開地點，以將甲基安非他命放入所有玻璃球內燒烤後吸食煙
    霧之方式，施用第二級毒品甲基安非他命1 次。嗣於97年10
    月14日，甲○○因另涉他案遭到查獲，為警察覺其手臂上有
    明顯針孔注射痕跡，後經其同意採集尿液送驗，結果呈現可
    待因、嗎啡及甲基安非他命陽性反應，始悉上情。
二、案經屏東縣政府警察局東港分局報告臺灣屏東地方法院檢察
    署檢察官偵查起訴。
    理  由
一、本件被告甲○○所犯均係死刑、無期徒刑或最輕本刑為3 年
    以上有期徒刑以外之罪，亦非屬臺灣高等法院管轄第一審之
    案件，其於準備程序中就被訴事實為有罪之陳述，經本院告
    知簡式審判程序之旨，並聽取當事人意見後，本院合議庭依
    刑事訴訟法第273 條之1 第1 項為裁定，由受命法官獨任進
    行簡式審判程序。又簡式審判程序之證據調查，依刑事訴訟
    法第273 條之2 規定，不受同法第159 條第1 項審判外陳述
    排除之限制；再被告對於卷內各項證據亦不爭執證據能力，
    復無事證顯示有何違法取得或類此瑕疵之情，故卷內所列各
    項證據，自均有證據能力，合先敘明。
二、上揭犯罪事實，業據被告於本院審理中均坦承不諱（見本院
    98年5 月18日準備程序筆錄第2 頁），又其於97年10月14日
    為警採集之尿液送驗結果，亦呈可待因、嗎啡及甲基安非他
    命陽性反應，有臺灣檢驗科技股份有限公司濫用藥物尿液檢
    驗報告、被告之尿液送驗代號與姓名對照表各1 紙在卷可考
    （見警卷第8-9 頁），以及被告手臂佈有注射針孔痕跡之照
    片1 張附卷可稽（見警卷第12頁）。是被告雖因記憶之故，
    無從精確自白其施用甲基安非他命之時間（見本院98年5 月
    18日準備程序筆錄第2 頁），然其於為警採尿查獲前確有該
    次施用毒品等情，既有前開證據互核勾稽，自堪認屬實。從
    而本件事證皆已明確，被告犯行洵足認定，應依法論科。
三、按毒品危害防制條例就施用毒品者，只於「初犯」及「5 年
    後再犯」2 種情形有其追訴條件之限制，即須於初犯經觀察
    勒戒或強制戒治釋放後，5 年內均無施用毒品之行為，始能
    認其前所實施之觀察勒戒或強制戒治已足遮斷毒癮，而得於
    5 年後再犯時，再適用初犯之規定，重行觀察勒戒程序。倘
    5 年內已經再犯，被依法追訴處罰，縱其第3 次或第3 次以
    上施用毒品之時間在初犯釋放5 年以後，即與「5 年後再犯
    」之情形有別，且因已於「5 年內再犯」，顯見其再犯率甚
    高，原實施觀察勒戒或強制戒治，已無法收其實效，而無5
    年遮斷效之存在，自無再經觀察勒戒及強制戒治之必要，得
    逕行追訴處罰（最高法院97年9 月9 日97年度第5 次刑事庭
    會議決議參照）。查被告前於92年間因施用毒品受觀察勒戒
    執行完畢後，旋於93年間復而施用毒品，並經法院判處徒刑
    ，有上揭被告毒品前科與執行情形，及其前案紀錄表、刑案
    資料查註紀錄表各1 份可考，依前開說明，足認原實施之觀
    察勒戒已無法收其實效，本件施用毒品犯行自得逕予追訴處
    罰。
四、按海洛因、甲基安非他命分別係毒品危害防制條例第2 條第
    2 項第1 款、第2 款所定之第一級、第二級毒品。核被告所
    為，係犯毒品危害防制條例第10條第1 項之施用第一級毒品
    罪，及同條第2 項之施用第二級毒品罪。被告持有第一級毒
    品海洛因及第二級毒品甲基安非他命進而施用，其持有之低
    度行為均應被施用之高度行為所吸收，不另論持有第一級、
    第二級毒品之罪。被告所犯上開2 罪間，犯意各別，行為互
    殊，應分論併罰。被告有如事實欄所載犯罪科刑執行情形，
    有上開前案紀錄資料可考，其於徒刑執行完畢後，5 年內故
    意再犯本件有期徒刑以上之各罪，為累犯，均應依刑法第47
    條第1 項加重其刑。爰審酌被告有竊盜、詐欺等前科，素行
    不佳，其復因一再施用毒品，迭經法院裁定送觀察勒戒及判
    刑執行，有上開前案紀錄資料足稽，堪認被告未因屢受刑事
    偵審程序而謹慎其行，且自陷於毒癮之害甚烈，猶繼續施用
    毒品，進而犯下本件犯行，併同有施用兩種毒品之情，本不
    宜寬貸，惟念及被告犯後已坦承犯行，態度尚可等一切情狀
    ，各量處如主文所示之刑，並依法定其應執行之刑，以示懲
    儆。
五、本件被告所有供其施用第一級毒品海洛因使用之注射針筒，
    以及施用第二級毒品甲基安非他命所用之玻璃球，均未扣案
    ，且在查獲前已遭丟棄而不復存在乙節，業經被告於本院審
    理中供述明確（見本院98年5 月18日審判筆錄第4 頁），自
    均無沒收之必要，爰不宣告沒收，併此敘明。
據上論斷，應依刑事訴訟法第273 條之1 第1 項、第299 條第1
項前段，毒品危害防制條例第10條第1 項、第2 項，刑法第11條
前段、第47條第1 項、第51條第5 款，判決如主文。
本案經檢察官陳啟能到庭執行職務
中    華    民    國    98    年     5    月    27    日
                      刑事第四庭  法  官  江振源
以上正本證明與原本無異
如不服本判決，應於判決送達後10日內向本院提出上訴書狀（應
附繕本），其未敘述上訴理由者，應於上訴期間屆滿後20日內補
提理由書狀於本院，上訴於臺灣高等法院高雄分院。
中    華    民    國    98    年     5    月    27    日
                                  書記官  潘豐益
附錄本判決論罪科刑法條：
毒品危害防制條例第10條
施用第一級毒品者，處6月以上5年以下有期徒刑。
施用第二級毒品者，處3年以下有期徒刑。


司法院資訊處製作；財團法人民間司法改革基金會備份。
